# 求助陈老师融资租赁公司收入分类问题

提问人：tempo111 时间：2019-01-27 12:56:00
求助陈老师:
融资租赁公司开展的日常业务，如果该租赁业务存在罚息收入，在主营业务收入列示还是营业外收入，谢谢。

回答人：chenyiwei
银行或租赁公司一般将罚息作为正常营业收入的一部分。对他们而言，这是与主营业务相关且不具有偶发性的。